Minutes et répertoires du notaire Nicolas DUPORT, 18 juillet 1695 - 20 mai 1727 (étude XXVII)
Archives nationales
- Minutes de Nicolas DUPORT, 18 juillet 1695 - 20 mai 1727; MC/ET/XXVII/1 - MC/ET/XXVII/165
  - Minutes. 1715, octobre - décembre, octobre - décembre 1715; MC/ET/XXVII/100
    - Quittance à Antoine Benoist, écuyer, peintre ordinaire du roi et son unique sculpteur en cire., 12 octobre 1715; MC/ET/XXVII/100
      quittance; Benoist, Antoine; peintre; sculpteur
    - Jacquy (Michel) marchand tapissier rue du Four § obligation rapportée, 14 octobre 1715; MC/ET/XXVII/100
      obligation; Jacquy, Michel
    - Hecquet (Pierre) menuisier; rue du Vieux Colombier § Constitution, 22 octobre 1715; MC/ET/XXVII/100
      constitution de rente; Hecquet, Pierre
    - Guiot (Nicolas Simon) Sculpteur rue de Bourbon § Mariage de .., 23 octobre 1715; MC/ET/XXVII/100
      contrat de mariage; Guiot, Nicolas Simon
    - Legrain (Philippe) maître menuisier rue du Vieux Colombier § transport, 11 novembre 1715; MC/ET/XXVII/100
      Legrain, Philippe
    - Georges (François) marchand éventailliste Cour du palais abbevial de Saint-Germain-des-Prés § Inventaire après décès de .., 20 novembre 1715; MC/ET/XXVII/100
      inventaire; Georges, François
    - Quittance par Jean Millet, peintre ordinaire du roi, demeurant rue de la Sourdière, pour la vente de plusieurs tableaux, dont la Samaritaine, le Sacrifice de la reine de Saba, la fuite en Egypte et autres., 2 décembre 1715; MC/ET/XXVII/100
      quittance; Millet, Jean; peintre
    - Fontaine (Pierre) maître tapissier à Paris, rue du Four § bail de meubles, 6 décembre 1715; MC/ET/XXVII/100
      bail; Fontaine, Pierre
    - Vente de meubles dont une tapisserie l'Enlèvement d'Hélène., 24 décembre 1715; MC/ET/XXVII/100
    - Fontaine (sieur) marchand tapissier § Vente des meubles, 24 décembre 1715; MC/ET/XXVII/100
  - Minutes. 1716, janvier - mars, janvier - mars 1716; MC/ET/XXVII/101
    - ROBERT (Antoine) Maître Serrurier pars. de Saint-Germain de Près § Obligation .., 3 janvier 1716; MC/ET/XXVII/101
      obligation; Robert, Antoine
    - FONTAINE (Pierre) Marchand Tapissier Rue du Four § Bail de meuble par .., 3 janvier 1716; MC/ET/XXVII/101
    - LEGRAIN (Philippe) Maître menuisier Rue du Vieux Colombier § Renaissance, 24 janvier 1716; MC/ET/XXVII/101
    - HARLAY (Claude) Tapissier Carrefour Saint Benoist § Transaction., 24 janvier 1716; MC/ET/XXVII/101
      accord; Harlay, Claude
    - DUBOUT (Robert) Marchand tapissier Rue Saint Dominique § Transaction .., 24 janvier 1716; MC/ET/XXVII/101
      accord; Dubout, Robert
    - HARLAY (Claude) Tapissier § Bail de meubles par .., 25 janvier 1716; MC/ET/XXVII/101
      bail; Harlay, Claude
    - Inventaire après décès de Pierre Guigou, conseiller secrétaire du roi, mentionnant des tapisseries de Bruxelles et de Flandres à sujets et personnages., 3 février 1716; MC/ET/XXVII/101
      tapisseries
      inventaire après décès; Guigou, Pierre
    - DUTHUILLÉ (Pierre) Tapissier Rue des Saints Pères § Bail de meubles., 3 février 1716; MC/ET/XXVII/101
      bail; Duthuillé, Pierre
    - Delahaye (Ely Jean), maître peintre, enclos de l'Arsenal § Compte portant transport .., 7 février 1716; MC/ET/XXVII/101
      compte; cession; Delahaye, Ely Jean
    - Bail par Antoine Coypel, premier peintre du roi, demeurant aux galeries du Louvre., 13 février 1716; MC/ET/XXVII/101
      bail; Orties-du-Louvre (rue des); Coypel, Antoine; peintre
    - LEROY (Edme) Tapissier § Quittance, 16 février 1716; MC/ET/XXVII/101
      quittance; Leroy, Edme
    - HARLAY (Claude) Tapissier § Quittance .., 16 février 1716; MC/ET/XXVII/101
      quittance; Harlay, Claude
    - GAVERELLE (André) brodeur Rue Saint-Nicolas § Convention -, 20 mars 1716; MC/ET/XXVII/101
      Gaverelle, André
    - Mariage entre Claude METAS, maître de danse, rue du Roi-de-Sicile, fils de Claude, vigneron à Moulineaux, près de Blois, et Marie Marguerite LEVEUX, fille de François, compagnon menuisier. Parmi les témoins: Étienne NOEL, maître de danse, ami du futur., 22 mars 1716; MC/ET/XXVII/101
      contrat de mariage; Roi-de-Sicile (rue du); Metas, Claude; Metas, Claude (fils); Leveux, Marie Marguerite; Leveux, François; Noël, Etienne; danseur; enseignant; viticulteur; menuisier
    - COUTANT (François) Maître menuisier Rue Fustemberg § Consentement., 23 mars 1716; MC/ET/XXVII/101
      Coutant, François
    - Polle (Etienne), menuisier, enclos de l'Abbaye Saint-Germain-des-Prés § Bail..., 23 mars 1716; MC/ET/XXVII/101
    - FONTAINE (Pierre) Maître Tapissier § Bail de meubles par .., 27 mars 1716; MC/ET/XXVII/101
  - Minutes. 1716, avril - mai, avril - mai 1716; MC/ET/XXVII/102
    - BAILLARD (Jean) Maçon § Licitation ..; vente, 2 actes même date, 4 avril 1716; MC/ET/XXVII/102
      acte de vente; Baillard, Jean
    - BAILLARD (Claude) maçon § Licitation .., 4 avril 1716; MC/ET/XXVII/102
      Baillard, Claude
    - LESMONT (Claude) Dessinateur Rue de l'Abbaye Saint-Germain-des-Prés § Alloué chez la femme de .., 5 avril 1716; MC/ET/XXVII/102
      Lesmont, Claude
    - Letellier François, maître menuisier, rue Béthizy. § Obligation .., 7 avril 1716; MC/ET/XXVII/102
      obligation; Letellier, François
    - GUILLEMARD (François) maître menuisier en ébène; Rue Princesse § Bail par .., 20 avril 1716; MC/ET/XXVII/102
      bail; Guillemard, François
    - CHARPENTIER (Pierre) maître maçon § Présent au mariage Rousseau-Langlois, 10 mai 1716; MC/ET/XXVII/102
      contrat de mariage; Charpentier, Pierre
    - ROUSSEAU (Michel) Maçon Rue des Brodeurs § Mariage du fils de .., 19 mai 1716; MC/ET/XXVII/102
      contrat de mariage; Rousseau, Michel
    - VERDILLIAC (Jacques) maître serrurier Préau de la foire Saint-Germain de Près § Quittance..., 25 mai 1716; MC/ET/XXVII/102
      quittance; Verdilliac, Jacques
    - DE(S)GRETZ (Clément) maître maçon Rue de Seine § Convention .., 28 mai 1716; MC/ET/XXVII/102
      Degretz, Clément
    - VERDILLAC (Jacques) Maître Serrurier Préau de la foire Saint Germain des Près § Dépôt de quittance .., 28 mai 1716; MC/ET/XXVII/102
      quittance; Verdillac, Jacques
  - Minutes. 1716, juin, juin 1716; MC/ET/XXVII/103
    - THIBOUST (Sébastien) Maître Serrurier Rue de Bourbon § Billet déposé. 2 actes, 3 juin 1716; MC/ET/XXVII/103
      Thiboust, Sébastien
    - RANCE (Alexis) maître graveur sur tous métaux Rue Saint-Louis § Transport de brevet, 7 juin 1716; MC/ET/XXVII/103
      Rance, Alexis
    - Bidault (Gabriel), marchand orfèvre, pont Saint-Michel § Transaction .., 8 juin 1716; MC/ET/XXVII/103
      accord; Bidault, Gabriel
    - DUVAL (Pierre) Maître Serrurier Rue de Verneuil § Bail .., 25 juin 1716; MC/ET/XXVII/103
      bail; Duval, Pierre
    - BERTHELOT (Claude) Maître menuisier Petite rue Taranne. § Constitution .., 28 juin 1716; MC/ET/XXVII/103
      constitution de rente; Berthelot, Claude
  - Minutes. 1716, juillet - septembre, juillet - septembre 1716; MC/ET/XXVII/104
    - LEVILLAIN (Martin) Maître Cartier Grande rue du Bac § Mariage de la fille de .., 12 juillet 1716; MC/ET/XXVII/104
      contrat de mariage; Levillain, Martin
    - CHALLE (Claude) Maître menuisier Rue des Vieilles Tuileries § Mise en apprentissage .., 15 juillet 1716; MC/ET/XXVII/104
      contrat d'apprentissage; Challe, Claude
    - DUBOYT (Robert) maître tapissier Rue Saint Dominique § Bail de meubles, 17 juillet 1716; MC/ET/XXVII/104
      bail; Duboyt, Robert
    - Leroy René, maître menuisier, rue de Vivienne § Mise en apprentissage chez .., 19 juillet 1716; MC/ET/XXVII/104
      contrat d'apprentissage; Leroy, René
    - CAFFIN (Charles) Serrurier Rue Jacob § Mariage de -, 25 juillet 1716; MC/ET/XXVII/104
      contrat de mariage; Caffin, Charles
    - CARON (Toussaint) maître Serrurier Rue des Saints Pères § Devis et marché -, 3 août 1716; MC/ET/XXVII/104
      devis; marché; Caron, Toussaint
    - BOUCHER (Charles) Tapissier; Rue des Amandiers § Inventaire après décès de GORET (Elisabeth), 4 août 1716; MC/ET/XXVII/104
      inventaire; Boucher, Charles
    - Quillon (François), menuisier, rue des Amandiers § Inventaire après décès de Goret (Elisabeth), 4 août 1716; MC/ET/XXVII/104
      inventaire après décès; Quillon, François; Goret, Elisabeth
    - THIBOUT (Sébastien) Maître Serrurier Rue de Bourbon § Bail à rente., 8 août 1716; MC/ET/XXVII/104
      bail; Thibout, Sébastien
    - DE(S)GRES (Clément) Maître maçon Rue de Seine § Bail, 24 août 1716; MC/ET/XXVII/104
      bail; Degres, Clément
    - LANGLOIS (Jacques), Maître peintre, faubourg Saint-Marcel § Inventaire après décès de .., 26 août 1716; MC/ET/XXVII/104
      inventaire; Langlois, Jacques
    - PINGUET (Jacques) maçon Rue du Four § Décharge .., 31 août 1716; MC/ET/XXVII/104
      Pinguet, Jacques
    - BRILLEFER (Louis) Maître horloger Rue de la Cabaretterie § Transfert de rente., 18 septembre 1716; MC/ET/XXVII/104
      Brillefer, Louis
    - COUTAUT (Louis) Maître et marchand Tapissier Rue de Tournon § Désistement .., 22 septembre 1716; MC/ET/XXVII/104
      Coutaut, Louis
    - CERON (Jacques) menuisier Rue des Brodeurs § Désistement .., 27 septembre 1716; MC/ET/XXVII/104
      Ceron, Jacques
    - Renoir (Jean), menuisier, rue des Brodeurs § Décharge, 30 septembre 1716; MC/ET/XXVII/104
      décharge; Renoir, Jean
  - Minutes. 1716, octobre - décembre, octobre - décembre 1716; MC/ET/XXVII/105
    - Crosne (Louis) entrepreneur de bâtiments au carrefour Saint Bensil § Obligation envers .., 3 octobre 1716; MC/ET/XXVII/105
      obligation; Crosne, Louis
    - Mariage de François Debias, architecte des bâtiments du roi, demeurant au Grand Arsenal., 5 octobre 1716; MC/ET/XXVII/105
      contrat de mariage; Arsenal; Debias-Aubry, François (....-1773); architecte
    - Boulanger (Joseph) maître menuisier rue de Grenelle en qualité de tuteur § Inventaire, 14 octobre 1716; MC/ET/XXVII/105
      inventaire; Boulanger, Joseph
    - Constitution. Noël PARE BRUNET, maître de danse, rue Saint-Denis., 24 octobre 1716; MC/ET/XXVII/105
      constitution de rente; Saint-Denis (rue); Paré Brunet, Noël; enseignant; danseur
    - Tourtie (Gaspard) maître serrurier, rue Saint Houvre § transport de rente, 25 octobre 1716; MC/ET/XXVII/105
      transport de droits; Tourtie, Gaspard
    - Girau (Jacques) fondeur sur le pont au change § obligation, 6 novembre 1716; MC/ET/XXVII/105
      obligation; Girau, Jacques
    - Delafaye (Jean) maître maçon rue de la Croix § quittance, 15 novembre 1716; MC/ET/XXVII/105
      quittance; Delafaye, Jean
    - Ducy (Louis) tailleur de pierres grande rue de Sèvres § Constitution, 17 novembre 1716; MC/ET/XXVII/105
      constitution de rente; Ducy, Louis
    - Bail concernant Claude Guy Hallé, peintre du roi, demeurant rue Sainte-Marguerite., 27 novembre 1716; MC/ET/XXVII/105
      bail; Sainte-Marguerite (rue); Hallé, Claude Guy; peintre
    - Heuzé (Louis) marchand tapissier rue du Bacs § Liquidation et partage, 27 novembre 1716; MC/ET/XXVII/105
      partage; Heuzé, Louis
    - Boucher (Charles) maître tapissier; rue des Amandiers § Délivrance de legs, 3 décembre 1716; MC/ET/XXVII/105
      Boucher, Charles
    - Contrat pour 5 ans entre Catherine Paradis, veuve de Gabriel Perret, puis de Guillaume Coularier ou Coubrier, sculpteur, et Claude Maucourt, maître sculpteur, au profit de Pierre Nicolas Perret, âgé de 17 ans., 7 décembre 1716; MC/ET/XXVII/105
      contrat d'apprentissage; Coubrier, Guillaume; Coularier, Guillaume; Paradis, Catherine; Perret, Gabriel; Perret, Pierre Nicolas; sculpteur; sculpteur
    - Le Hue (Louis) maître menuisier rue du Four § quittance portant mainlevée, 22 décembre 1716; MC/ET/XXVII/105
      quittance; Le Hue, Louis
    - Bail par Antoine Benoist, peintre ordinaire du roi et son unique sculpteur en cire colorée, demeurant rue des Saints-Pères., 23 décembre 1716; MC/ET/XXVII/105
    - Jean Casimir, roi de Pologne, abbé commandataire de l'Abbaye de St-Germain. Délibération des créanciers de l'Abbaye de St-Germain., 30 décembre 1716; MC/ET/XXVII/105
      délibération; Pologne; Jean II (roi de Pologne, 1609-1672); abbé
  - Minutes. 1717, janvier - février, janvier - février 1717; MC/ET/XXVII/106
    - Martin (Henri), marchand orfèvre, quai des Orfèvres § Bail de la veuve de .., 12 janvier 1717; MC/ET/XXVII/106
      bail; Martin, Henri
    - Gazon (Joseph) maçon rue de Seine § Mariage du fils de .., 17 janvier 1717; MC/ET/XXVII/106
      contrat de mariage; Gazon, Joseph
    - Gazon (Joseph) maçon rue de Seine § Mariage de .., 17 janvier 1717; MC/ET/XXVII/106
    - Engagement par Guillaume BLONDEAU, maître à danser, rue du Cherche-Midi, d'Alexandre FORESTIER, prévôt de maître à danser, pendant dix-huit mois, moyennant 12 à 15 sols par jour., 23 janvier 1717; MC/ET/XXVII/106
      contrat d'apprentissage; Cherche-Midi (rue du); Blondeau, Guillaume; Forestier, Alexandre; enseignant; danseur; danseur
    - Chartier (Charles) maître fondeur petite rue de la Corroierie en qualité d'héritier § Inventaire, 26 janvier 1717; MC/ET/XXVII/106
      inventaire; Chartier, Charles
    - Bellehaches (Louis) serrurier rue de Grenelle § Mariage de .., 7 février 1717; MC/ET/XXVII/106
      contrat de mariage; Bellehaches, Louis
    - Gueux (Jean) marchand verrier faïencier rue Sainte Marguerite § Inventaire après décès de .., 8 février 1717; MC/ET/XXVII/106
      inventaire; Gueux, Jean
    - Aubry (François) maître tourneur rue du Four § transport et obligation, 12 février 1717; MC/ET/XXVII/106
      obligation; Aubry, François
    - Chayé (Claude François) entrepreneur de bâtiments rue du Sépulcre § quittance, 18 février 1717; MC/ET/XXVII/106
      quittance; Chayé, Claude François
    - Vente par Dominique Nollet, homme de chambre et premier peintre de son altesse électorale de Bavière, demeurant rue de Seine., 21 février 1717; MC/ET/XXVII/106
      acte de vente; Seine (rue de); Nollet, Dominique; peintre
    - Desouche (Jean Baptiste) maître fondeur à Paris § transport de brevet, 22 février 1717; MC/ET/XXVII/106
      Desouche, Jean Baptiste
    - Turnequiste (Jean) marchand tapissier rue des Bernardins § quittance portant mainlevée, 24 février 1717; MC/ET/XXVII/106
      quittance; Turnequiste, Jean
  - Minutes. 1717, mars - avril, mars - avril 1717; MC/ET/XXVII/107
    - Guillaume (Jean) entrepreneur de bâtiments rue Saint Dominique § quittances et décharges réciproques, 17 mars 1715; MC/ET/XXVII/107
      quittance; Guillaume, Jean
    - Boucher (Charles) maître tapissier à Paris § Comparutions, 18 mars 1717; MC/ET/XXVII/107
    - Perier (François) marchand mercier grossier joaillier rue du Four § Compt de tutelle et partage, 22 mars 1717; MC/ET/XXVII/107
      partage; Perier, François
    - Boucard (François) marchand tapissier rue de Grenelle § obligation, 7 avril 1717; MC/ET/XXVII/107
      obligation; Boucard, François
    - Legendre (Pierre) serrurier rue des Carmes § transaction portant titre nouvel, 12 avril 1717; MC/ET/XXVII/107
      titre nouvel; accord; Legendre, Pierre
    - Besnou (Jean), orfèvre, quai Le Pelletier § Obligation, 18 avril 1717; MC/ET/XXVII/107
      obligation; Besnou, Jean
    - Boucher (Charles) tapissier; rue des Amandiers § délivrance de legs, 27 avril 1717; MC/ET/XXVII/107
  - Minutes. 1717, mai - juin, mai - juin 1717; MC/ET/XXVII/108
    - Destain (Claude) maître menuisier rue du Bon Puits § transport de rente, 2 mai 1717; MC/ET/XXVII/108
      transport de droits; Destain, Claude
    - Heutte (Guillaume) marchand tapissier rue de Grenelle § bail, 5 mai 1717; MC/ET/XXVII/108
      bail; Heutte, Guillaume
    - Boucher (Charles) marchand tapissier § Procuration, 15 mai 1717; MC/ET/XXVII/108
      procuration; Boucher, Charles
    - Desert (Michel) maître serrurier à Paris § Mariage de la veuve de .., 21 mai 1717; MC/ET/XXVII/108
      contrat de mariage; Desert, Michel
    - Ducharne (Antoine) maître menuisier rue des Cannettes § quittance et mainlevée, 1er juin 1717; MC/ET/XXVII/108
      quittance; Ducharne, Antoine
    - Parisel (Henri) tapissier de présent à Paris § transport de droits successifs, 6 juin 1717; MC/ET/XXVII/108
      transport de droits; Parisel, Henri
    - Devis et marché entre Jean-Baptiste Chebarne et Mathurin Dusirier pour la construction d'un bâtiment sis rue de Varenne suivant les plans du sieur Mairault, architecte., 10 juin 1717; MC/ET/XXVII/108
      devis; marché; Varenne (rue de); Chebarne, Jean-Baptiste; Dusirier, Mathurin; Mairault (M.); architecte
    - De Mercy (François) marchand tapissier; rue du Batoir § transaction et obligation, 19 juin 1717; MC/ET/XXVII/108
      obligation; accord; De Mercy, François
    - Fresneau (sieur) tapissier en la manufacture de Bordeaux § Mariage de la fille de feu .., 27 juin 1717; MC/ET/XXVII/108
      contrat de mariage
  - Minutes. 1717, juillet - août, juillet - août 1717; MC/ET/XXVII/109
    - Retoré (Louis) maçon à Vanves § bail, 13 juillet 1717; MC/ET/XXVII/109
      bail; Retoré, Louis
    - Boulanger (Jean) maître doreur à Paris § obligation de la veuve de .., 15 juillet 1717; MC/ET/XXVII/109
      obligation; Boulanger, Jean
    - Delalin (Sébastien) maître menuisier rue des Cannettes § bail, 16 juillet 1717; MC/ET/XXVII/109
      bail; Delalin, Sébastien
    - Laurye (Jean) marchand tapissier rue des pavillons du college des Quatre Nations § transport, 20 juillet 1717; MC/ET/XXVII/109
      Laurye, Jean
    - Bellanger (Nicolas) maître maçon, entrepreneur de bâtiments rue des Boucheries § Devis et marché (réparations), 31 juillet 1717; MC/ET/XXVII/109
      devis; marché; Bellanger, Nicolas
    - Petitbled (M.), menuisier § Devis et marché, 31 juillet 1717; MC/ET/XXVII/109
      devis; marché; Petitbled, M.
    - Dauphin (sieur) maître serrurier à Paris § Devis et marché, 31 juillet 1717; MC/ET/XXVII/109
      devis; marché
    - Aubry (François) maître tourneur rue du Four § Mariage de la mère de .., 4 août 1717; MC/ET/XXVII/109
    - Vallée (Lucien), maître menuisier, rue des Saints-Pères § Obligation, 11 août 1717; MC/ET/XXVII/109
      obligation; Vallée, Lucien
    - Maucourt (Claude) maître sculpteur à l'académie de Saint Luc rue Mézières § Délivrance de legs, 13 août 1717; MC/ET/XXVII/109
      Maucourt, Claude
    - Delasalle (Léonard) maçon rue du Sepulcre § reconnaissance, 19 août 1717; MC/ET/XXVII/109
      reconnaissance; Delasalle, Léonard
  - Minutes. 1717, septembre - octobre, septembre - octobre 1717; MC/ET/XXVII/110
    - Boulanger (Joseph) maître menuisier rue de Grenelle § bail, 7 septembre 1717; MC/ET/XXVII/110
      bail; Boulanger, Joseph
    - Nebon (Dominique) potier d'étain rue de La Corne § Mariage de la fille de feu .., 12 septembre 1717; MC/ET/XXVII/110
      contrat de mariage; Nebon, Dominique
    - Gourgon (Nicolas) maçon grande rue de Seine § Mariage de .., 13 septembre 1717; MC/ET/XXVII/110
      contrat de mariage; Gourgon, Nicolas
    - Gourgon (Philibert) maçon grande rue de Seine § Mariage du fils de feu .., 13 septembre 1717; MC/ET/XXVII/110
      contrat de mariage; Gourgon, Philibert
    - Mallard (Jean Baptiste) horloger rue des ciseaux § quittance de remboursement, 22 septembre 1717; MC/ET/XXVII/110
      quittance; Mallard, Jean Baptiste
    - Fleury Combe (Antoine) maître tapissier rue Sainte Marguerite § don mutuel, 4 octobre 1717; MC/ET/XXVII/110
      donation; Fleury Combe, Antoine
    - Bougival (Louis Jean) maître et marchand tapissier rue Saint Dominique § apprentissage, 6 octobre 1717; MC/ET/XXVII/110
      contrat d'apprentissage; Bougival, Louis Jean
    - Harlay (Claude) marchand tapissier rue Saint Benoît § Vente et bail de meubles, 6 octobre 1717; MC/ET/XXVII/110
      acte de vente; bail; Harlay, Claude
    - tapissier (apprentissage) § Contrat pour 6 ans entre Louis Anger, jardinier fleuriste, et Louis Jean Bougival, maître et marchand tapissier, au profit Arnoult Anger, âgé de 21 ans, frère de Louis, Logé, nourri par son maître. Moyennant 500 livres, 6 octobre 1717; MC/ET/XXVII/110
    - Ayrault (Jean) maître serrurier à Paris § obligation envers la veuve de .., 8 octobre 1717; MC/ET/XXVII/110
      obligation; Ayrault, Jean
    - Chailliou (Mathieu) tailleur de pierre rue du Coeur Volant § Mariage de .., 10 octobre 1717; MC/ET/XXVII/110
      contrat de mariage; Chailliou, Mathieu
    - Harlay (Claude) marchand tapissier rue Saint-Benoît § bail, 13 octobre 1717; MC/ET/XXVII/110
    - Fontaine (Pierre) maître tapissier rue du Four § bail de meubles, 21 octobre 1717; MC/ET/XXVII/110
  - Minutes. 1717, novembre - décembre, novembre - décembre 1717; MC/ET/XXVII/111
    - Vancleve (Marin), marchand orfèvre joaillier, rue Saint-André-des-Arts § Constitution viagère, 16 décembre 1715; MC/ET/XXVII/111
      Vancleve, Marin
    - Seheult (Abraham) marchand joaillier rue Sainte Marguerite § bail, 3 novembre 1717; MC/ET/XXVII/111
    - Bureau (Raphael) bijoutier rue de Seine § Mariage de .., 3 novembre 1717; MC/ET/XXVII/111
      contrat de mariage; Bureau, Raphael
    - Devis et marché de maçonnerie pour la construction d'un bâtiment sis rue Saint-Pierre fait par François Léger, maître maçon entrepreneur de bâtiments., 11 novembre 1717; MC/ET/XXVII/111
      devis; marché; Saint-Pierre (rue); Léger, François; chef d'entreprise; maçon
    - Vallée (Lucien), maître menuisier, rue des Saints-Pères § Devis et marché, 11 novembre 1717; MC/ET/XXVII/111
      devis; marché; Vallée, Lucien
    - Léger (François) maître maçon, entrepreneur de bâtiments rue du Champ de l'Alouette § devis et marché, 11 novembre 1717; MC/ET/XXVII/111
      devis; marché; Léger, François
    - Vancleve (Marin), marchand orfèvre joaillier, rue Saint-André-des-Arts § Constitution, 18 novembre 1717; MC/ET/XXVII/111
      constitution de rente; Vancleve, Marin
    - De(s)grez (Clément) maître maçon rue de Seine § Consentement, 21 novembre 1717; MC/ET/XXVII/111
      Grez, Clément
    - Présence de Louis de Persan, maître peintre à un mariage., 22 novembre 1717; MC/ET/XXVII/111
      contrat de mariage; Persan, Louis de; peintre
    - Bail concernant Nicolas de Monthean, sculpteur des bâtiments du roi, demeurant rue de Chanverrerie., 25 novembre 1717; MC/ET/XXVII/111
      bail; Chanverrerie (rue de la); Monthéan, Nicolas; sculpteur
    - Brodon (Nicolas) maître horloger sur le pont au change § partage, 10 décembre 1717; MC/ET/XXVII/111
      partage; Brodon, Nicolas
    - Magard (Michel), maître menuisier, à Clermont en Auvergne § Mariage de .., 11 décembre 1717; MC/ET/XXVII/111
      contrat de mariage; Magard, Michel
    - Magard (Pierre), maître menuisier, à Clermont en Auvergne § Mariage du fils de .., 11 décembre 1717; MC/ET/XXVII/111
      contrat de mariage; Magard, Pierre
    - Procuration concernant Pierre Starckman, maître graveur, demeurant place Dauphine., 28 décembre 1717; MC/ET/XXVII/111
    - Caron (Jean) ébéniste rue du Petit Lion § bail, 28 décembre 1717; MC/ET/XXVII/111
      bail; Caron, Jean
    - Meulemens (Laurent), marchand orfèvre, rue de Harlay § Procuration, 28 décembre 1717; MC/ET/XXVII/111
      procuration; Meulemens, Laurent
  - Minutes. 1718, janvier - février, janvier - février 1718; MC/ET/XXVII/112
    - Poullain (Pierre) sieur du Val marchand brodeur rue Charenton § Mariage de .., 28 février 1717; MC/ET/XXVII/112
      contrat de mariage; Poullain, Pierre
    - Messager (Martin) maître serrurier rue de la Corne § Mariage de .., 6 janvier 1718; MC/ET/XXVII/112
      contrat de mariage; Messager, Martin
    - Tiquet (Charles), maître peintre § Ecrit déposé, 28 janvier 1718; MC/ET/XXVII/112
      Tiquet, Charles
    - Promesse par Mathieu de BLAMPIGNON, officier des Gardes suisses du duc d'Orléans, de ne faire aucune saisie sur ledit Jean-Pierre VALLOY, machiniste et joueur des menus plaisirs de la Cour, pour les loyers de la loge où ce dernier doit faire représentation, sise au Préau de la foire Saint-Germain-des-Près. Écrits déposés., 29 janvier 1718; MC/ET/XXVII/112